臺灣高等法院臺南分院刑事裁定
111年度抗字第786號
抗  告  人  
即  受刑人  黃議賢




上列抗告人即受刑人因聲請定其應執行刑案件，不服臺灣雲林地
方法院中華民國111年9月15日裁定（111年度聲字第720號）提起
抗告，本院裁定如下：
    主  文
抗告駁回。
    理  由
一、原裁定意旨略以：抗告人即受刑人黃議賢（下稱抗告人）因
    犯竊盜等案件，經本院及原審法院先後判處如原裁定附表所
    示之罪刑，均經確定在案，有卷內所附各該判決及臺灣高等
    法院被告前案紀錄表1份在卷可稽。㈠原裁定附表編號1至4部
    分：抗告人所犯如原裁定附表編號1、3所示之罪所處之刑為
    不得易科罰金之罪，原裁定附表編號2、4所示之罪所處之刑
    為得易科罰金之罪，即符合刑法第50條第1項但書第1款例外
    不得併合處罰之情形，依同條第2項之規定應由受刑人請求
    檢察官聲請定應執行刑，而本件附表係抗告人請求檢察官向
    法院聲請定應執行刑，此有抗告人出具之定應執行刑聲請狀
    1份在卷可佐。是聲請人依刑法第50條第2項規定，經抗告人
    之請求，向原審法院聲請定其應執行之刑，核屬正當。㈡原
    裁定附表編號5至7部分：原審審核抗告人所犯如原裁定附表
    編號6至7所示之罪，均係於附表編號5所示之判決確定日期
    （民國109年7月28日）前為之，茲檢察官以原審法院為犯罪
    事實最後判決之法院，聲請就抗告人如原裁定附表所示各罪
    定其應執行之刑，原審認聲請為正當，應予准許。㈢爰審酌
    抗告人所犯各罪之罪名異同、犯罪情節、時間差距及所生危
    害等各情，兼顧刑罰衡平及矯治更生，暨考量抗告人對定應
    執行刑之意見等一切情狀，爰依刑事訴訟法第477條第1項，
    刑法第50條、第53條、第51條第5、6款，就原裁定附表編號
    1至4所示各罪，定應執行刑有期徒刑3年4月；就原裁定附表
    編號5至7所示各罪，定應執行刑拘役80日，並就原裁定附表
    編號5至7部分諭知易科罰金之折算標準等語。
二、抗告意旨略以：抗告人所犯數罪時間緊密，侵益法益相同，
    而依數罪併罰時，針對第二犯罪宣告刑在刑度上大約接近0.
    69之平均數值，因此在累進處遇原則設計上以0.7作為第二
    宣告刑事責任處遇之計算，應於最重宣告刑加上第二次宣告
    乘以0.7而合理得出具體之執行刑，此有刑法教授所著學術
    資料可參，爰依法提起抗告等語。
三、本件抗告人先後犯如原裁定附表編號1至5所示各罪，分別經
    法院判處罪刑確定，其中：㈠編號1所示之竊盜罪（共5罪）
    ，經本院以109年度上易字第101、128號判決判處有期徒刑7
    月（共4罪）、有期徒刑8月，於109年7月28日確定。㈡編號2
    所示之竊盜罪（共6罪），經本院以109年度上易字第101、1
    28號判決判處有期徒刑5月、有期徒刑3月（共2罪）、有期
    徒刑4月（共3罪），於109年7月28日確定。㈢編號3所示之竊
    盜罪，經臺灣雲林地方法院以109年度易字第302號判決判處
    有期徒刑8月（共2罪），於109年9月25日確定。㈣編號4所示
    之竊盜罪，經臺灣雲林地方法院以109年度易字第302號判決
    判處有期徒刑5月，於109年9月25日確定。
　　㈤編號5所示之竊盜罪，經本院以109年度上易字第101、128
　　號判決判處拘役40日，如易科罰金，以新臺幣（下同）1千
    元折算1日，於109年7月28日確定。㈥編號6所示之竊盜罪，
    經臺灣雲林地方法院以109年度簡字第132號判決判處拘役25
    日，如易科罰金，以1千元折算1日，於109年12月29日確定
    。㈦編號7所示之竊盜罪，經臺灣雲林地方法院以109年度易
    字第323號判決判處拘役40日，如易科罰金，以1千元折算1
    日，於110年6月29日確定。又抗告人所犯原裁定附表編號1
    所示之罪，前經本院以109年度上易字第101、128號判決應
    執行有期徒刑2年2月確定；原裁定附表編號3所示之罪，前
    經臺灣雲林地方法院以109年度易字第302號判決應執行有期
    徒刑1年確定，此有前揭裁判及臺灣高等法院被告前案紀錄
    表各1份在卷可稽。
四、而按數罪併罰，有二裁判以上者，依刑法第51條之規定，定
    其應執行之刑，刑法第53條定有明文；裁判確定前犯數罪者
    ，併合處罰之，刑法第50條第1項前段亦有明文規定。又刑
    法第51條第5款規定，宣告多數有期徒刑者，於各刑中之最
    長期以上，各刑合併之刑期以下，定其刑期，但不得逾30年
    。再法律上屬於自由裁量之事項，有其外部性界限及內部性
    界限，並非概無拘束。依據法律之具體規定，法院應在其範
    圍選擇為適當之裁判者，為外部性界限；而法院為裁判時，
    應考量法律之目的，及法律秩序之理念所在者，為內部性界
    限。法院為裁判時，二者均不得有所踰越（最高法院80年台
    非字第473號判例意旨）。在數罪併罰，有二裁判以上，定
    其應執行之刑時，固屬於法院自由裁量之事項，然仍應受前
    揭外部性界限及內部性界限之拘束（最高法院93年度台非字
    第192號判決意旨參照）。又103年6月4日修正公布，同年月
    6日施行之刑事訴訟法第370條增訂第2項規定：「前項所稱
    刑，指宣告刑及數罪併罰所定應執行之刑。」及第3 項規定
    ：「第一項規定，於第一審或第二審數罪併罰之判決，一部
    上訴經撤銷後，另以裁定定其應執行之刑時，準用之。」已
    針對第二審上訴案件之定應執行之刑，明定有不利益變更禁
    止原則之適用，而分屬不同案件之數罪併罰，倘一裁判宣告
    數罪之刑，曾經定其執行刑，再與其他裁判宣告之刑定其執
    行刑時，在法理上亦應同受此原則之拘束，亦即另定之執行
    刑，其裁量所定之刑期，不得較重於前定之執行刑加計後裁
    判宣告之刑之總和（最高法院103年度第14次刑事庭會議決
    議、103年度台抗字第707號、第674號裁定意旨參照）。據
    上，原裁定附表編號1至4所示各罪，合計刑度為有期徒刑6
    年8月；原裁定附表編號5至7所示各罪，合計刑度為拘役105
    日，此為法院定應執行刑時之外部界限，而原裁定附表編號
    1所示之罪，前經本院以109年度上易字第101、128號判決應
    執行有期徒刑2年2月確定；原裁定附表編號3所示之罪，前
    經臺灣雲林地方法院以109年度易字第302號判決應執行有期
    徒刑1年確定，以及考量各罪之法律目的、抗告人違反之嚴
    重性及貫徹刑法量刑公平正義理念等為內部界限，是原審就
    原裁定附表編號1至4所示各罪，定應執行刑有期徒刑3年4月
    ；原裁定附表編號5至7所示各罪，定應執行刑拘役80日，並
    諭知易科罰金，以1千元折算1日，乃在前開範疇之內，揆諸
    前揭說明，於法核無不合。至抗告人雖舉學術意見，並稱定
    執行刑應以宣告刑乘以0.7為合理乙節，然各案件所審酌之
    定刑事項不同，本無相互拘束之效，自無從比附援引而為有
    利主張，況原裁定經審酌抗告人所犯案件，亦已相當程度減
    輕抗告人之應執行刑，尚難謂有何違法不當或違反比例原則
    之情，抗告意旨以前揭情詞指摘原裁定不當，並無理由，應
    予駁回。
據上論斷，應依刑事訴訟法第412條，裁定如主文。
中　　華　　民　　國　　111 　年　　10　　月　　21　　日
                  刑事第三庭    審判長法  官  郭玫利
                                      法  官  曾子珍
                                      法  官  王美玲
以上正本證明與原本無異。
不得再抗告。
　　　　　　　　　　　　　　　　　　　書記官  蘇文儀
中　　華　　民　　國　　111 　年　　10　　月　　21　　日